臺灣雲林地方法院刑事裁定
109年度訴字第867號
                                       110年度聲字第14號
                                       110年度聲字第78號
                                      110年度聲字第142號
聲  請  人  
即  被  告  林進郎



聲請人  即
選任辯護人  蘇書峰律師(法扶律師)          
上列聲請人因被告違反毒品危害防制條例案件，經檢察官提起公
訴（109年度偵字第7111號、第7296號、第7757號），暨被告及
辯護人聲請具保停止羈押，本院合併裁定如下：
    主  文
林進郎自民國壹佰壹拾年參月參日起延長羈押貳月。
林進郎及其辯護人具保停止羈押之聲請均駁回。
    理  由
一、羈押被告，審判中不得逾3月，但有繼續羈押之必要者，得
    於期間未滿前，經法院依第101條或第101條之1之規定訊問
    被告後，以裁定延長之；延長羈押期間，審判中每次不得逾
    2月，如所犯最重本刑為10年以下有期徒刑以下之刑者，第
    一審、第二審以3次為限，第三審以1次為限，刑事訴訟法第
    108條第1項前段、第5項分別定有明文。又執行羈押後有無
    繼續羈押之必要，仍許法院斟酌訴訟進行程度及其他一切情
    事而為認定。而法院為羈押之裁定，非對被告為有罪、無罪
    之調查，其本質在保全刑事訴訟程序得以順利進行，或為擔
    保嗣後刑罰之執行，而對被告實施剝奪其人身自由之強制處
    分，法院僅應就形式上之證據判斷被告犯罪嫌疑是否重大，
    有無羈押原因及必要性，是關於羈押原因之判斷，尚不適用
    訴訟上之嚴格證明原則。再所謂羈押必要性，係由法院就具
    體個案，依職權衡酌是否有非予羈押顯難以遂行訴訟程序者
    為依據，法院在不違背通常生活經驗之定則或論理法則時，
    依法自有審酌認定之職權（最高法院29年度抗字第57號、10
    0年度台抗字第31號裁判意旨參照）。
二、被告及得為其輔佐人之人或辯護人，得隨時具保，向法院聲
    請停止羈押；又文書由非公務員制作者，應記載年、月、日
    並簽名。其非自作者，應由本人簽名，不能簽名者，應使他
    人代書姓名，由本人蓋章或按指印。但代書之人，應附記其
    事由並簽名，刑事訴訟法第110條第1項、第53條分別定有明
    文。查辯護人於民國110年1月8日提出於本院之刑事聲請具
    保停止羈押狀1份，當事人欄未載明「聲請人」為何人，僅
    載稱「被告林進郎」、「選任辯護人蘇書峰律師」，而狀末
    具狀人處蓋有「蘇書峰律師印」，並未有被告之簽名或蓋章
    ，是該聲請具保，應認係由辯護人為被告所聲請，先予敘明
    。
三、經查：
　㈠被告林進郎因違反毒品危害防制條例案件，由檢察官提起公
    訴，前經本院訊問後，被告坦承起訴書所載毒品危害防制條
    例第4條第2項販賣第二級毒品犯行，並有起訴書所載證據可
    佐，足認其涉犯上開犯行，犯罪嫌疑重大。又被告所犯為最
    輕本刑有期徒刑5年以上之重罪，且經起訴之犯行有16次，
    若經認定有罪，將面臨相當程度之刑責，基於趨吉避凶之人
    性，有相當理由足認有逃亡之虞，另權衡司法權有效行使、
    被告所為對社會秩序、公共利益之影響與被告人身自由受拘
    束程度，認以具保、責付、限制住居等方式尚不足確保審判
    或執行程序之順利進行，依刑事訴訟法第101條第1項第3款
    ，處分自109年12月3日起羈押3月在案。
　㈡茲因羈押期間即將屆滿，本院於110年2月23日訊問被告後，
    被告表示遭羈押前有留一些工作希望能交保出去處理，能請
    太太提出新臺幣（下同）10萬元具保等語；辯護人亦稱希望
    讓被告交保等語。經查：被告於本院坦承販賣第二級毒品犯
    行，並有卷內證據可佐，足認被告涉犯毒品危害防制條例第
    4條第2項之販賣第二級毒品罪犯罪嫌疑重大；其本案所涉犯
    均屬最輕本刑5年以上重罪，刑度非輕，在客觀上增加被告
    畏罪逃亡之動機，其逃匿以規避審判程序進行及刑罰執行之
    可能性甚高，又被告販賣次數非少，可以合理預期若判決有
    罪確定則執行刑期非短，是有相當理由足認被告有逃亡之虞
    ，羈押之原因仍然存在。被告雖請求以10萬元交保，惟保證
    金係由他人代被告出具，尚難認該具保金能對被告產生有效
    拘束力。本案雖已審結，惟羈押之目的在保全刑事偵查、審
    判及執行之進行，並考量販賣毒品案件對社會治安具有嚴重
    危害，與被告人身自由受限制之程度相較，本院認命具保、
    責付或限制住居等侵害較小之手段，尚不足以確保訴訟程序
    之順利進行，為保全被告，仍有繼續羈押被告之必要。至被
    告所陳處理工作等情，無何因被告在押而生急迫風險之情形
    ，則非本院審酌是否羈押之考量因素。綜上，被告羈押之原
    因仍然存在，並有繼續羈押之必要，並無刑事訴訟法第114
    條所定各款停止羈押之事由，爰依刑事訴訟法第101條第1項
    第3款，自110年3月3日起延長羈押2月。
　㈢被告2次具狀、辯護人亦為被告具狀表示：尚有工作事項未完
    成須親自處理，被告有穩定工作及住居所，無逃亡之虞，且
    若獲減刑，刑度不至太重，不會逃避審判，希望能以限制住
    居或定期到警察局報到替代羈押；或提出5萬至8萬元具保等
    語。惟本院認尚難以具保手段確保後續司法程序之進行，已
    如前述，從而，無從認為被告有得以具保替代羈押處分之情
    形，此部分聲請要屬無據，應予駁回。
三、依刑事訴訟法第108條第1項、第5項、第220條，裁定如主文
    。
中    華    民    國   110    年    2     月    25    日
                  刑事第二庭  審判長法  官    王紹銘
                                    法  官    簡鈺昕
                                    法  官    黃麗竹
以上正本證明與原本無異。
如不服本裁定應於送達後5 日內向本院提出抗告狀。
                                    書記官    黃巧吟
中　　華　　民　　國　　110 　年　　2 　　月　　25　　日